【裁判字號】    90,毒抗,252
【裁判日期】    900302
【裁判案由】    毒品危害防制條例
【裁判全文】
臺灣高等法院刑事裁定                              九十年度毒抗字第二五二號
    抗  告  人
    即受處分人  甲○○
右抗告人因違反毒品危害防制條例案件，不服臺灣桃園地方法院九十年度毒聲字第九
七四號，中華民國九十年三月二日裁定（聲請字號：臺灣桃園地方法院檢察署九十年
度聲撤戒一字第八八號），提起抗告，本院裁定如左：
    主    文
抗告駁回。
    理    由
一、按犯毒品危害防制條例第十條之罪，強制戒治執行已滿三月，戒治處所認無繼續
    戒治之必要者，得檢具事證報由檢察官聲請法院裁定停止戒治；停止戒治期間應
    付保護管束；其違反保護管束應遵守事項情節重大者，得由檢察官聲請法院裁定
    撤銷停止戒治，毒品危害防制條例第二十二條第一、二項定有明文。
二、經查：抗告人即受處分人甲○○施用第二級毒品安非他命，犯毒品危害防制條例
    第十條第二項之罪，經臺灣桃園地方法院裁定觀察、勒戒後，認有繼續施用毒品
    之傾向，再經臺灣桃園地方法院裁定強制戒治，戒治執行滿三月後，又經臺灣桃
    園地方法院於民國（下同）八十九年九月十日裁定停止戒治，所餘戒治期間，付
    保護管束，此有各該裁定影本附卷可稽；受處分人於保護管束期間之九十年一月
    五日依規定報到並接受尿液採驗，惟被告之尿液經檢送台灣尖端先進生技醫藥股
    份有限公司濫用藥物檢驗中心，以具公信力之ＥＩＡ酵素免疫分析法初步篩檢、
    ＧＣ／ＭＳ氣相層析質譜分析法確認分析結果，呈安非他命陽性反應，有台灣桃
    園地方法院檢察署受保護管束人（被告）尿液檢體監管紀錄表及台灣尖端先進生
    技醫藥股份有限公司濫用藥物檢驗中心於九十年一月十七日出具之濫用藥物尿液
    檢測報告影本各一份在卷足憑，足認被告於保護管束期間確有非法施用安非他命
    之行為，其違反保護管束應遵守事項之情節自屬重大。
三、原審法院審核卷證屬實，而認檢察官之聲請為有理由，乃依毒品危害防制條例第
    二十條第二項，裁定甲○○撤銷停止戒治，令入戒治處所施以強制戒治，經核原
    裁定認事用法洵無違誤。被告提起抗告，其意旨略以：抗告人並無繼續施用第二
    級毒品，實係服用「傷風友感冒液」及「維士比液」等感冒藥液所致，爰依法提
    起抗告云云。惟抗告人之尿液以氣相層析質譜分析法確認分析結果，呈安非他命
    陽性反應，前已敘明，而依卷附之榮民總醫院八十三年四月七日北總內字第０
    三０五九號函所載，服用其他藥物以氣相層析質譜分析法分析結果，不會呈安非
    他命偽陽性反應，抗告人辯稱服用藥物致尿液呈安非他命反應云云，應為卸責之
    詞，不足採信，其抗告為無理由，應予駁回。
四、據上論斷，應依刑事訴訟法第四百十二條，裁定如主文。
中    華    民    國     九十     年       三       月       三十       日
                             臺灣高等法院刑事第二十二庭
                                 審判長法  官  許  正  順
                                       法  官  胡  方  新
                                       法  官  林  明  俊
右正本證明與原本無異。
不得再抗告。
                                       書記官  蕭  進  忠
中    華    民    國     九十     年       四       月        二        日


司法院資訊處製作；財團法人民間司法改革基金會備份。
